【裁判字號】    97,審訴,2164
【裁判日期】    971031
【裁判案由】    毒品危害防制條例
【裁判全文】
臺灣桃園地方法院刑事判決            97年度審訴字第2164號
公  訴  人  臺灣桃園地方法院檢察署檢察官
被      告  甲○○
                    （另案在臺灣臺北監獄執行中）
上列被告因違反毒品危害防制條例案件，經檢察官提起公訴（97
年度毒偵字第3068號），嗣於本院準備程序進行中，被告就被訴
事實為有罪之陳述，經本院告知簡式審判程序意旨，並聽取公訴
人、被告之意見後，本院合議庭裁定改由受命法官獨任依簡式審
判程序審理，並判決如下：
    主  文
甲○○施用第一級毒品，處有期徒刑壹年壹月，扣案之第一級毒
品海洛因壹包含袋（毛重點陸公克、驗餘淨重點伍公克）
沒收銷燬之，注射針筒支、橡膠管壹條、電子磅秤壹個、黑色
霹靂腰包壹個、分裝吸管壹支、夾鍊袋伍佰個均沒收；又施用第
二級毒品，處有期徒刑柒月，扣案之第二級毒品甲基安非他命貳
包（合計淨重零點伍捌柒公克，合計驗餘淨重零點貳捌公
克）均沒收銷燬之，吸食器壹個、電子磅秤壹個、黑色霹靂腰包
壹個、分裝吸管壹支、夾鍊袋伍佰個均沒收。應執行有期徒刑壹
年貳月，扣案之第一級毒品海洛因壹包含袋（毛重點陸公克、
驗餘淨重點伍公克）、第二級毒品甲基安非他命貳包（合計
淨重零點伍捌柒公克，合計驗餘淨重零點貳捌公克）均沒
收銷燬之，注射針筒支、橡膠管壹條、電子磅秤壹個、黑色霹
靂腰包壹個、分裝吸管壹支、夾鍊袋伍佰個、吸食器壹個均沒收
。
    事實及理由
一、犯罪事實：
    甲○○曾於民國88年間因施用第二級毒品案件，經本院以88
    年度毒聲字第4023號裁定送觀察、勒戒後，認有繼續施用毒
    品傾向，再經本院以88年度毒聲字第4409號裁定令入戒治處
    所施以強制戒治，其成效經評定合格，經本院以88年度毒聲
    字第75 73 號裁定停止戒治，所餘戒治期間付保護管束，惟
    於停止戒治期間因違反保護管束應遵守事項情節重大，經本
    院以89年度毒聲字第3459號裁定撤銷停止戒治後，再入戒治
    處所施以強制戒治，於90年5 月29日戒治期滿，並經臺灣桃
    園地方法院檢察署檢察官於90年10月30日以90年度戒偵字第
    993 號為不起訴處分確定。又前於85年間，因違反廢止前麻
    醉藥品管理條例案件，經本院以85年度易字第3037號判決判
    處有期徒刑5 月確定；又因違反肅清煙毒條例案件，經本院
    以85年度訴字第1420號判決分別判處有期徒刑6 月、2 年4
    月，應執行有期徒刑2 年8 月確定，自86年12月12日起入監
    執行，於88年2 月6 日縮短刑期假釋出監，嗣因於保護管束
    期間違反保護管束事項情節重大，遭撤銷假釋，尚餘殘刑1
    年5 月又10日，並於91年7 月2 日縮刑期滿執行完畢。復於
    前開強制戒治期滿釋放後5 年內，於93年間因違反毒品危害
    防制條例案件，經本院以93年度訴字第1162號判決判處應執
    行有期徒刑1 年4 月（其中連續施用第一級毒品部分判處有
    期徒刑1 年，連續施用第二級毒品部分判處有期徒刑6 月）
    確定，於95年3 月7 日縮刑期滿執行完畢，又因於93年間因
    違反修正前槍砲彈藥刀械管制條例案件，經本院以93年度訴
    字第1715號判決判處有期徒刑5 年2 月，併科罰金新臺幣10
    萬元，經提起上訴後，分別經臺灣高等法院94年度上訴字第
    1485號判決、最高法院以95年度台上字第41號判決、臺灣高
    等法院以95年度上更一字第48號判決判處有期徒刑7 年2 月
    ，併科罰金新臺幣16萬元、最高法院96年度台上字第7377
    號判決上訴駁回確定，接續執行，嗣因中華民國九十六年罪
    犯減刑條例公佈施行，與上開毒品案件，經本院以97年度聲
    減字第618 號裁定減為有期徒刑6 月、3 月、5 年2 月、7
    年2 月，應執行有期徒刑11年3 月確定（本件不構成累犯）
    。詎仍不知悔改，復分別基於施用第一毒品海洛因、第二級
    毒品甲基安非他命（起訴書誤載為安非他命，應予更正）之
    犯意，於97年6 月2 日上午8 時許，在桃園縣桃園市○○○
    街30號2 樓住處，以針筒注射方式施用第一級毒品海洛因及
    以吸食器燒烤方式施用第二級毒品甲基安非他命各1 次。嗣
    於97年6 月2 日上午11時40分許，在同市○○街21巷1 號前
    處為警查獲，並扣得第一級毒品海洛因壹包含袋（毛重3.6
    公克、驗餘淨重3.35公克）、第二級毒品甲基安非他命貳包
    （合計淨重0.3587公克，合計驗餘淨重0.3283公克），及其
    所有施用毒品所用（非專用）注射針筒3 支、橡膠管1 條、
    電子磅秤1 個、黑色霹靂腰包1 個、分裝吸管1 支、夾鍊袋
    500 個、吸食器1 個，供施用第一、二級毒品所用。
二、證據名稱：
    (一)被告甲○○分別於警詢、檢察官偵查中及本院審理時之自
      白。
    (二)桃園縣政府警察局被採尿人尿液暨毒品真實姓名編號對照
      表1 份、台灣檢驗科技股份有限公司濫用藥物檢驗報告（
      尿液）1 份。
    (三)桃園縣政府警察局保安隊搜索扣押筆錄、扣押物品目錄表
      及自願受搜索同意書各1 份、刑案現場照片18張；扣案之
      第一級毒品海洛因1 包含袋（毛重3.6 公克、驗餘淨重3.
      35公克）、第二級毒品甲基安非他命2 包（合計淨重0.35
      87公克，合計驗餘淨重0.3283公克），及其所有之注射針
      筒3 支、橡膠管1 條、電子磅秤1 個、黑色霹靂腰包1 個
      、分裝吸管1 支、夾鍊袋500 個、吸食器1 個，憲兵司令
      部刑事鑑識中心97年10月7 日憲直刑鑑字第0970001488號
      鑑定書1 份、法務部調查局97年10月7 日調科壹字第0972
      3039030 號濫用藥物實驗室鑑定書1 份。
    (四)臺灣高等法院被告前案紀錄表1 份。
三、應適用之法條：刑事訴訟法第299 條第1 項前段、第273 條
    之1 第1 項、第310 條之2 、第454 條第1 項，毒品危害防
    制條例第10條第1 項、第2 項、第18條第1 項前段，刑法第
    11條、第51條第5 款、第38條第1 項第2 款。
四、如不服本判決，得自收受送達之翌日起10日內向本院提出上
    訴狀（應附繕本），其未敘述上訴理由者，應於上訴期間屆
    滿後20日內補提理由書狀於本院，上訴於臺灣高等法院。
本案經檢察官王惟琪到庭執行職務。
中    華    民    國    97    年    10    月    31    日
                  刑事庭  法  官  鍾雅蘭
以上正本證明與原本無異。
                          書記官  楊郁馨
中    華    民    國    97    年    10    月    31    日
本案論罪科刑法條：
毒品危害防制條例第10條
施用第一級毒品者，處 6 月以上 5 年以下有期徒刑。
施用第二級毒品者，處 3 年以下有期徒刑。


司法院資訊處製作；財團法人民間司法改革基金會備份。
